臺灣高雄地方法院刑事判決　　　　　　 100年度侵訴字第28號
公　訴　人　臺灣高雄地方法院檢察署檢察官
被　　　告　陳峋榕
指定辯護人　本院公設辯護人黃秋葉
上列被告因妨害性自主罪案件，經檢察官提起公訴（100 年度偵
字第5568號），本院判決如下：
    主  文
陳峋榕犯強制性交未遂罪，處有期徒刑壹年捌月。
    事  實
一、陳峋榕於民國100年2月9日下午1時許，在址設高雄市三民區
    ○○○路100 號1 樓之高雄醫學大學附設中和紀念醫院兜售
    文具用品時，見代號0000-000000 之女子（真實姓名年籍資
    料詳偵查卷彌封袋內之代號與真實姓名對照表，下稱甲女）
    獨自一人在醫院一樓走廊上行走，竟萌生歹念，基於強制性
    交之犯意，向前拉住甲女的手表示「我18歲，基隆人，我很
    喜歡妳，我不會對妳怎樣，不用害怕‧‧‧妳是我喜歡的那
    種類型的女生‧‧‧陪我去廁所‧‧‧」後，強拉甲女至一
    樓男廁，因甲女不願進去，遂轉拉甲女至一旁的女廁，反鎖
    其中一間廁所門後，強行擁抱甲女、親吻甲女嘴巴，並試圖
    卸去甲女上衣，因甲女極力抗拒，陳峋榕即要求甲女坐在地
    板上，甲女慢慢蹲下後，陳峋榕立即將甲女推倒在地，以身
    體壓制甲女後，以手伸進甲女衣服內撫摸甲女胸部及乳頭並
    親吻，復以生殖器頂住甲女下體前後擺動，以此強暴方式欲
    對甲女為強制性交行為，惟因兩人於廁所內之聲響引起他人
    注意，經通知院內保全人員前往察看時，陳峋榕立即奪門而
    出，致其強制性交行為未能得逞。嗣於同日晚上8 時30分許
    ，甲女將上開情事告知父親即代號0000-000000A（真實姓名
    年籍詳偵查卷彌封袋內之代號與真實姓名對照表，下稱甲父
    ）後，甲父偕同甲女至警局報案，警方依案發當時醫院大門
    監視器錄影畫面及甲女陳述陳峋榕之特徵後，旋於同日晚上
    8 時50分許，在醫院1 樓康是美藥粧店發現陳峋榕，始查獲
    上情。
二、案經甲女訴由高雄市政府警察局三民第一分局移送臺灣高雄
    地方法院檢察署檢察官偵查起訴。
    理  由
壹、證據能力部分：
一、按刑事訴訟法第159條之1規定：被告以外之人於審判外向法
    官所為之陳述，得為證據。被告以外之人於偵查中向檢察官
    所為之陳述，除顯有不可信之情況者外，得為證據。此係因
    上開偵查中向檢察官所為之陳述雖仍為審判外之陳述，但立
    法者衡量刑事訴訟法規定檢察官代表國家偵查犯罪、實施公
    訴，依法有訊問被告、證人、鑑定人之權，且實務運作時，
    偵查中檢察官向被告以外之人所取得之陳述，原則上均能遵
    守法律規定，不致違法取供，其可信性極高，為兼顧理論與
    實務為由，而對「被告以外之人於偵查中向檢察官所為之陳
    述」，例外規定除有顯不可信之情況者外，得為證據。本案
    證人甲女、陳明福於檢察官偵訊時所為之陳述，本院審酌證
    人甲女、陳明福於檢察官偵訊時係經檢察官告知具結之義務
    及偽證之處罰，並命證人朗讀結文後具結，衡情證人甲女、
    陳明福自必小心謹慎以免觸犯偽證罪，且被告及指定辯護人
    於本院審理時均未提出、主張任何可供證明證人甲女、陳明
    福上開於檢察官偵訊時經具結後所為之陳述，究有如何之「
    顯有不可信之客觀情況」以供本院得以調查審認，足認證人
    甲女、陳明福於檢察官偵訊時經具結結證所為之證詞，得為
    證據，而有證據能力。
二、又按被告以外之人於審判外之言詞或書面陳述，除法律有規
    定者外，不得作為證據，刑事訴訟法第159 條第1 項固定有
    明文。惟被告以外之人於審判外之陳述，雖不符第159 條之
    1 至第159 條之4 之規定，而經當事人於審判程序同意作為
    證據，法院審酌該言詞陳述或書面陳述作成時之情況，認為
    適當者，亦得為證據；當事人、代理人或辯護人於法院調查
    證據時，知有第159 條第1 項不得為證據之情形，而未於言
    詞辯論終結前聲明異議者，視為有前項之同意，同法第159
    條之5 定有明文。查本案其餘後述所引被告以外之人於審判
    外之言詞或書面陳述，檢察官、被告及辯護人迄本院言詞辯
    論終結前均未聲明異議，本院審酌該等言詞陳述或書面陳述
    作成時之情況，並無非法取得等不適當之情形，且經本院於
    審判期日依法進行證據之調查、辯論，被告於訴訟上之程序
    權，已受保障，依刑事訴訟法第159 條之5 之規定，自有證
    據能力。
貳、實體部分： 
一、上開犯罪事實，業據被告陳岣榕於本院審理時自白不諱，並
    經證人即告訴人甲女、證人即高雄醫學大學附設中和紀念醫
    院警衛陳明福於偵訊時證述綦詳（見100 年度偵字第5568號
    卷《下稱偵查卷》第38-41 頁；第50-51 頁），復有高雄醫
    學大學附設中和紀念醫院監視器錄影翻拍照片2 張在卷可按
    （見偵查卷第23頁）。又查，依高雄市政府警察局對於甲女
    頸部所採集之檢體，經檢測結果，與被告DNA 型別相符等情
    ，有高雄市政府警察局100 年3 月11日高市警鑑字第100001
    9998號鑑定書1 份附卷足憑（見偵查卷第57頁）。是被告之
    自白，與事實相符，堪可採信。綜上所述，本件事證明確，
    被告之犯行洵堪認定，應予依法論科。
二、按對於男女以強暴、脅迫、恐嚇、催眠術或其他違反其意願
    之方法，而為性交者，處3 年以上10年以下有期徒刑，刑法
    第221 條第1 項定有明文。所謂「強暴」，係指直接或間接
    對被害人之身體加諸有形強制力，以圖排除被害人抗拒而言
    ；「脅迫」則係指行為人以威嚇加之於被害人，使其精神上
    萌生恐懼之心理致未為抗拒；又所稱「其他違反其意願之方
    法」者，係指本條所列舉之強暴、脅迫、恐嚇、催眠術以外
    ，其他一切違反被害人意願之方法，妨害被害人之意思自由
    者而言，不以類似於所列舉之強暴、脅迫、恐嚇、催眠術等
    相當之其他強制方法，足以壓抑被害人之性自主決定權為必
    要；即「其他違反其意願之方法」，係同項「強暴、脅迫、
    恐嚇、催眠術」之補充規定。強暴、脅迫之方法固可認係違
    反被害人之意願，但非謂「違反其意願之方法」，即當然係
    強暴、脅迫之行為（最高法院97年度臺上字第398 號判決、
    97年度第5 次刑事庭會議決議意旨參照）。查被告與甲女素
    昧平生，其於不具正當事由，且未經甲女同意之情形下，強
    拉甲女進入女廁、將甲女推倒在地、以身體壓制甲女後，以
    手伸進甲女衣服內撫摸甲女胸部及乳頭並親吻，復以生殖器
    頂住甲女下體前後擺動乙情，業據甲女陳明在卷，顯然被告
    係以強暴方法為本件犯行甚明。又所謂兩性生殖器接合構成
    姦淫既遂一節，係以兩性生殖器官是否接合為準，不以滿足
    性慾為必要，申言之，即男性陰莖一部已插入女陰，縱未全
    部插入或未射精，亦應成立姦淫既遂，否則雙方生殖器官僅
    接觸而未插入，即未達於接合程度，應為未遂犯（最高法院
    62 年 度臺上字第2090號判例要旨參照）。證人甲女於偵查
    時所證述：被告將我推倒，整個人壓在我身上，被告就用他
    的性器頂我的下體等語（見偵查卷第39頁），被告既將甲女
    推倒在地，以身體壓制甲女，復以性器頂著甲女下體處，顯
    見被告其意在性交而非猥褻，縱其並未將性器插入甲女性器
    內，亦屬性交未遂，是核被告所為，係刑法第221 條第2 項
    、第1 項之強制性交未遂罪。被告雖於該過程中亦有親吻、
    撫摸告訴人身體等猥褻情事，然其猥褻進而性交之行為，既
    係在同一地點、同一情境下而為，具有時空密接之關係，其
    猥褻動作堪認係性交動作之前階段行為，不另論罪。被告已
    著手於性交行為，嗣因遭人發現而未能得逞，為未遂犯，應
    依刑法第25條第2 項規定，按既遂之刑減輕其刑。爰審酌被
    告前無不法犯罪之前科紀錄，有臺灣高等法院被告前案紀錄
    表1 份在卷可按，素行尚佳，其年輕識淺，未能詳加思慮行
    為之嚴重後果，即著手對告訴人甲女以強暴方式欲實行性侵
    害之犯行，嚴重危害甲女之性自主決定權，致甲女遭受軀體
    之痛楚與心靈之創傷，造成一輩子難以抹滅之陰影，亦可能
    損及告訴人日後對於兩性關係及家庭觀念之認知，所為自應
    予非難；所幸被告最終並未能對告訴人性交得逞，未對告訴
    人身心造成擴大之創痛；並衡酌被告犯後終能坦承犯行，復
    以書信對甲女表達歉意，有被告所寫請本院轉交予甲女之書
    信1 封可佐，顯見其犯後態度尚可等一切情狀，量處如主文
    所示之刑。
據上論斷，應依刑事訴訟法第299 條第1 項前段，刑法第221 條
第2 項、第1 項、第25條第2 項，判決如主文。
本案經檢察官錢義達到庭執行職務。
中    華    民    國  100     年    5     月    30    日
                  刑事第八庭  審判長法  官    王伯文
                                    法  官    陳俊宏
                                    法  官    何秀燕
以上正本證明與原本無異。
如不服本判決應於收受送達後10日內向本院提出上訴書狀，並應
敘述具體理由；如未敘述上訴理由者，應於上訴期間屆滿後20日
內向本院補提理由書（均須按他造當事人之人數附繕本）「切勿
逕送上級法院」。
中    華    民    國   100    年    5     月    30    日
                                    書記官    蔡蓓雅
附錄本案論罪科刑法條：
中華民國刑法第221條
對於男女以強暴、脅迫、恐嚇、催眠術或其他違反其意願之方法
而為性交者，處 3 年以上 10 年以下有期徒刑。
前項之未遂犯罰之。